臺灣宜蘭地方法院刑事判決
111年度易字第160號
公  訴  人  臺灣宜蘭地方檢察署檢察官
被      告  簡永泰




上列被告因竊盜等案件，經檢察官提起公訴（111年度偵字第282
2號），被告就被訴事實為有罪之陳述，經告知簡式審判程序之
旨，並聽取當事人之意見後，逕依簡式審判程序判決如下：
    主  文
簡永泰竊盜，處有期徒刑肆月，如易科罰金，以新臺幣壹仟元折
算壹日。又駕駛動力交通工具而有吐氣所含酒精濃度達每公升零
點二五毫克以上情形，處有期徒刑肆月，如易科罰金，以新臺幣
壹仟元折算壹日。應執行有期徒刑柒月，如易科罰金，以新臺幣
壹仟元折算壹日。
未扣案之犯罪所得新臺幣參佰元及鋸子壹支、何金壢駕照貳張、
行車執照壹張（車號000-000號普通重型機車），均沒收，於全
部或一部不能沒收或不宜執行沒收時，均追徵其價額。
    犯罪事實
一、簡永泰意圖為自己不法所有之竊盜犯意，於民國111年3月31
    日18時許，在宜蘭縣五結鄉光榮北路陸橋下，徒手竊取何金
    壢所管領之車號000-000號普通重型機車1部（車內尚有現金
    新臺幣（下同）300元、掀蓋式紅色手機1支、鉗子1支、鋸
    子1支、板手1支、駕照2張、前揭機車行照1張及土地所有人
    權狀影本1張等物），得手後離去。又簡永泰明知飲酒後不
    得駕駛動力交通工具，竟於同日21時14分許，酒後騎乘上述
    竊得之車號000-000號普通重型機車，在行經宜蘭縣○○鎮○○
    路000號前為警攔查，經警測得其吐氣酒精濃度達每公升0.4
    2毫克。
二、案經宜蘭縣政府警察局羅東分局報告臺灣宜蘭地方檢察署檢
    察官偵查起訴。
    理  由
一、按簡式審判程序之證據調查，不受第159 條第1 項之限制，
    刑事訴訟法第273 條之2 定有明文。是依上開規定，於行簡
    式審判程序之案件，被告以外之人於審判外之陳述，除有其
    他不得作為證據之法定事由外，應認具有證據能力。查本件
    如下引用被告以外之人於審判外之陳述，因本案採行簡式審
    判程序，復無其他不得做為證據之法定事由，揆諸前揭說明
    ，應認均具有證據能力，合先敘明。
二、上揭犯罪事實，業據被告簡永泰於警詢、偵查及本院審理中
    坦承不諱，核與證人何金壢於警詢時證述之情節相符（參見
    111年度偵字第2822號卷第11-12頁反面），並有宜蘭縣政府
    警察局羅東分局搜索扣押筆錄、扣押物品目錄表（參見同上
    偵字卷第13-15頁）、贓物認領保管單（參見同上偵字卷第2
    5頁）、現場相片及監視器擷圖畫面(參見同上偵卷第21-23
    頁)、車號000-000號車詳細資料報表(參見同上偵卷第26-27
    頁)等在卷可資佐證；被告酒後駕駛動力交通工具部分，復
    有宜蘭縣政府警察局羅東分局當事人酒精測定紀錄表(參見
    同上偵卷第17頁)及宜蘭縣政府警察局舉發違反道路交通管
    理事件通知單(參見同上偵卷第20頁)在卷可稽，被告之自白
    顯與事實相符，堪予採憑。本件事證明確，被告犯行足堪認
    定。
三、核被告所為，係犯刑法第320條第1項之竊盜罪及同法第185 
     條之3第1項第1款之駕駛動力交通工具而有吐氣所含酒精濃
    度達每公升零點二五毫克以上情形之公共危險罪。被告所犯
    上開二罪名，犯意各別，罪名互異，應予分論併罰。爰審酌
    被告意圖為自己不法所有，竊取他人財物及酒後駕駛動力交
    通工具之犯罪動機、目的、手段、前有違反毒品危害防制條
    例、多次竊盜、妨害兵役、公共危險等前案紀錄之素行及品
    行(參見本院卷附臺灣高等法院被告前案紀錄表)，於警詢時
    自陳國中畢業之智識程度、家庭經濟狀況為貧寒，及其犯後
    坦承犯行，態度良好，所竊得之財物對被害人財產法益及酒
    後駕駛動力交通工具對公共安全所生之危害，與對社會治安
    所生危害之程度，與事後迄未賠償被害人之損害等一切情狀
    ，分別量處如主文所示之刑，並均諭知易科罰金折算標準。
    並綜合判斷其整體犯罪之非難評價、各罪間關係、法益侵害
    之整體效果，考量犯罪人個人特質，並適度反應其行為之不
    法與罪責程度，及對其施以矯正之必要性，且貫徹刑法公平
    正義之理念，定其應執行之刑，併諭知易科罰金折算標準。
    末查，犯罪所得，屬於犯罪行為人者，沒收之；前二項之沒
    收，於全部或一部不能沒收或不宜執行沒收時，追徵其價額
    ；第一項及第二項之犯罪所得，包括違法行為所得、其變得
    之物或財產上利益及其孳息，刑法第38條之1第1項前段、第
    3項、第4項分別定有明文。前揭被告竊得之車號000-000號
    普通重型機車1部及車內之現金300元、掀蓋式紅色手機1支
    、鉗子1支、板手1支、鋸子1支、駕照2張、前揭機車行照1
    張及土地所有人權狀影本1張等物，其中現金300元、鋸子1
    支、駕照2張、前揭機車行照1張等物，係被告之犯罪所得，
    並未扣案及發還被害人，且查無如對之宣告沒收及追徵，有
    過苛之虞、欠缺刑法上之重要性、犯罪所得價值低微，或為
    維持受宣告人生活條件之必要之情形，爰依刑法第38條之1
    第1項前段、第3項之規定，併予宣告沒收，如全部或一部不
    能沒收或不宜執行沒收時，追徵其價額。至未扣案土地所有
    人權狀影本1張，僅屬影本，價值低微，且非可如原本一般
    之行使功能，顯欠缺刑法上之重要性，爰不予宣告沒收；至
    未扣案之駕照2張、前揭機車行照1張，均屬原本， 持有人
    仍可持以行使冒用或偽造，對之宣告沒收，對犯罪之預防仍
    有其實益及必要性，是尚難認對之宣告沒收有過苛之虞、欠
    缺刑法上之重要性、犯罪所得價值低微之情形，併予敘明。
    又另扣案之車號000-000號普通重型機車1部及車內之現金30
    0元、掀蓋式紅色手機1支、鉗子1支、板手1支，業經發還被
    害人何金壢，有贓物認領保管單在卷可稽，爰不再予以宣告
    沒收，亦予敘明。 
據上論斷，應依刑事訴訟法第273條之1第1項、第299條第1項前
段、刑法第320條第1項、第185條之3第1項第1款、第41條第1項
前段、第8項、第51條第5款、第38條之1第1項前段、第3項，刑
法施行法第1條之1第1項，判決如主文。
本案經檢察官黃正綱提起公訴，檢察官吳志成到庭執行職務。
中　　華　　民　　國　　111 　年　　5 　　月　　26　　日
                         臺灣宜蘭地方法院刑事第二庭
                                 法  官　黃永勝
以上正本證明與原本無異。
如不服本判決應於收受本判決後10日內向本院提出上訴書狀，並
應敘述具體理由。若未敘述理由者，應於上訴期間屆滿後20日內
向本院補提理由書狀(均須按他造當事人之人數附繕本)。
                                 書記官　林怡君
中　　華　　民　　國　　111 　年　　5 　　月　　26　　日
本案論罪科刑主要法條：
中華民國刑法第320條
意圖為自己或第三人不法之所有，而竊取他人之動產者，為竊盜
罪，處5年以下有期徒刑、拘役或50萬元以下罰金。
意圖為自己或第三人不法之利益，而竊佔他人之不動產者，依前
項之規定處斷。
前二項之未遂犯罰之。

中華民國刑法第185條之3
駕駛動力交通工具而有下列情形之一者，處3年以下有期徒刑，
得併科30萬元以下罰金：
一、吐氣所含酒精濃度達每公升零點二五毫克或血液中酒精濃度
    達百分之零點零五以上。
二、有前款以外之其他情事足認服用酒類或其他相類之物，致不
    能安全駕駛。
三、服用毒品、麻醉藥品或其他相類之物，致不能安全駕駛。
因而致人於死者，處3年以上10年以下有期徒刑，得併科2百萬元
以下罰金；致重傷者，處1年以上7年以下有期徒刑，得併科1百
萬元以下罰金。
曾犯本條或陸海空軍刑法第54條之罪，經有罪判決確定或經緩起
訴處分確定，於十年內再犯第1項之罪因而致人於死者，處無期
徒刑或5年以上有期徒刑，得併科3百萬元以下罰金；致重傷者，
處3年以上10年以下有期徒刑，得併科2百萬元以下罰金。